臺灣基隆地方法院刑事判決　
110年度易字第358號
公  訴  人  臺灣基隆地方檢察署檢察官
被      告  李駿宏



上列被告因竊盜案件，經檢察官提起公訴（110年度偵字第4303
號），被告於準備程序進行中，就被訴事實為有罪之陳述，經檢
察官聲請改依協商程序而為判決，本院判決如下：
    主  文
李駿宏犯攜帶兇器竊盜未遂罪，處有期徒刑參月，如易科罰金，
以新台幣壹仟元折算壹日。緩刑貳年，並依附件調解筆錄所示內
容賠償郭得成。
   事實及理由
一、犯罪事實：
(一)李駿宏基於意圖為自己不法所有之竊盜犯意，於民國110年6
    月26日15時50分許，駕駛車牌號碼000-0000號自小貨車，前
    往新北市○○區○○00○0號旁之空地，以自備之客觀上可為兇器
    之圓鍬1支，敲打鋸斷由郭得成所管理，種植於該處之楠木1
    棵之樹根，欲竊取該棵楠木，惟於甫挖斷樹根後，即遭郭得
    成發現，而未得逞，經郭得成報警處理而查獲。
(二)案經郭得成訴由新北市政府警察局金山分局報告臺灣基隆地
    方檢察署檢察官偵查起訴，並行認罪協商程序。
二、證據：
(一)被告於警詢、偵查及本院準備程序、審理中之自白。
(二)新北市政府警察局金山分局崁腳派出所扣押筆錄暨扣押物品
    目錄表、贓物認領保管單各1份、現場查獲照片4紙（110年
    度偵字第4303號卷第29-39頁、第57-59頁）。
三、論罪科刑：
(一)核被告李駿宏所為，係犯刑法第321條第2項、第1項之攜帶
    兇器竊盜未遂罪。再被告著手於竊盜犯行之實施而不遂，為
    未遂犯，爰依刑法第25條第2 項之規定，減輕其刑。
(二)本件經檢察官經徵詢告訴人郭得成意見後，與被告於審判外
    進行協商而達成合意，且被告業已認罪，其合意內容為：被
    告犯攜帶兇器竊盜未遂罪，處有期徒刑3月，如易科罰金，
    以新台幣1000元折算1日。緩刑2年，並依附件所示調解筆錄
    所示內容賠償郭得成。經查，上開協商合意並無刑事訴訟法
    第455條之4第1項所列各項情形，檢察官聲請改依協商程序
    而為判決，本院爰不經言詞辯論，於協商合意範圍內為協商
    判決。
四、附記事項：
(一)被告所竊取之楠木1棵，業經發還予告訴人，此有贓物認領
    保管單在卷可稽（同上偵卷第29頁），爰依刑法第38條之1
    第5項之規定，不予宣告沒收。
(二)被告持以挖斷楠木樹根之圓鍬，雖係供被告犯罪所用之物，
    然未據扣案，且被告供稱：已不知丟於何處等語（同上偵卷
    第21頁），並無證據證明尚未滅失而仍存在，且欠缺刑法上
    之重要性，為免將來執行之困難，爰不予宣告沒收。
五、應適用之法條：刑事訴訟法第455條之2第1項、第455條之4
    第2項、第455條之8、第454條，刑法第321條第1項第3款、
    第2項、第25條第2項、第41條第1項前段、第74條第1項第1
    款、第2項第3款。
六、本判決除有刑事訴訟法第455條之4第1項第1款於本訊問程序
    終結前，被告撤銷協商合意或檢察官撤回協商聲請者；第 2
    款被告協商之意思非出於自由意志者；第4 款被告所犯之罪
    非第455條之2第1項所定得以協商判決者；第6款被告有其他
    較重之裁判上一罪之犯罪事實者；第7 款法院認應諭知免刑
    或免訴、不受理者情形之一，及違反同條第2 項「法院應於
    協商合意範圍內為判決；法院為協商判決所科之刑，以宣告
    緩刑或二年以下有期徒刑、拘役或罰金為限」之規定者外，
    不得上訴。
七、如有上開例外得上訴情形，又不服本判決者，應於收受判決
    送達後20日內，向本院提出上訴書狀（應敘述具體理由並附
    繕本）。上訴書狀如未敘述理由，應於上訴期間屆滿後20日
    內補提理由書於本院。
本案經檢察官吳欣恩提起公訴，由檢察官林明志到庭執行職務。
中　　華　　民　　國　　110 　年　　9 　　月　　30　　日
                    刑事第四庭法  官  周霙蘭
上正本證明與原本無異。
本判決除有刑事訴訟法第455條之4第1項第1款、第2款、第4款、
第6款、第7款所定情形之一，或違反同條第2項規定者外，不得
上訴。
如有前揭除外情形，如不服本判決應於收受送達後20日內向本院
提出上訴書狀，並應敘述具體理由；其未敘述上訴理由者，應於
上訴期間屆滿後20日內向本院補提理由書(均須按他造當事人之
人數附繕本)「切勿逕送上級法院」。
中　　華　　民　　國　　110 　年　　9 　　月　　30　　日
                              書記官  洪儀君
附錄論罪法條：
中華民國刑法第321條
犯前條第1項、第2項之罪而有下列情形之一者，處6月以上5年以
下有期徒刑，得併科50萬元以下罰金：
一、侵入住宅或有人居住之建築物、船艦或隱匿其內而犯之。
二、毀越門窗、牆垣或其他安全設備而犯之。
三、攜帶兇器而犯之。
四、結夥三人以上而犯之。
五、乘火災、水災或其他災害之際而犯之。
六、在車站、港埠、航空站或其他供水、陸、空公眾運輸之舟、
    車、航空機內而犯之。
前項之未遂犯罰之。
【附件】
                 臺灣基隆地方法院調解筆錄
110年度附民移調字第192號
    原  告  郭得成  住新北市○○區○○里○○0號
    被  告  李駿宏  身分證統一編號：Z000000000號
                    住新北市○○區○○街0號2樓  
                    居新北市○○區○○街0號1樓  
上列當事人間110 年度附民移調字第192號就本院110 年度易字
第358號竊盜案件刑事附帶民事訴訟請求損害賠償聲請調解事件
，於中華民國110 年9 月16日下午15時41分，在本院刑事第二法
庭公開審判時，調解成立。茲記其大要如下出席人員：
    法　官　周霙蘭
    書記官　洪儀君
    通　譯　施蕙倫
到場調解關係人：
    聲請人  郭得成 到
    相對人  李駿宏 到
調解成立內容：
    一、相對人願給付聲請人新臺幣（下同）貳拾萬元，共分二
        期，每期拾萬元，第一期於民國一一○年九月三十日前
        給付，匯入聲請人指定金山地區農會萬里分部之帳戶（
        戶名：郭得成；帳號：00000-00-000000-0 ）；第二期
       於一一○年十月三十一日前給付，匯入聲請人上開帳戶，
       如有一期未給付，視為全部到期。
    二、聲請人其餘請求拋棄。
    三、聲請程序費用各自負擔。
以上調解筆錄當庭交當事人閱覽兩造均承認無訛簽名蓋章於後：
                            聲請人  郭得成
                            相對人  李駿宏
中　　華　　民　　國　 110　　年　　9 　　月　　16　　日
                  臺灣基隆地方法院刑事第四庭
                            書記官  洪儀君
                            法　官  周霙蘭
以上正本證明與原本無異。
中　　華　　民　　國　　110 　年　　9 　　月　　17　　日
                            書記官  洪儀君